【裁判字號】    97,易,28
【裁判日期】    970616
【裁判案由】    竊盜
【裁判全文】
臺灣澎湖地方法院刑事判決                97年度易字第28號
公  訴  人  臺灣澎湖地方法院檢察署檢察官
被      告  丙○○
選任辯護人  馬陳棠律師
上列被告因竊盜案件，經檢察官提起公訴（97年度偵字第279、
327號），本院判決如下：
    主     文
丙○○攜帶兇器竊盜，累犯，處有期徒刑捌月。又竊盜，累犯，
處有期徒刑肆月。應執行有期徒刑拾月。
    事     實
一、丙○○前因毒品危害防制條例案件，經本院判處應執行有期
    徒刑1年2月確定，甫於民國95年12月29日假釋出監，並於96
    年7月5日假釋期滿執行完畢。詎仍不知悔改，意圖為自己不
    法之所有，有下列行為：
  (一)其於民國97年1月9日，先向不知情之吳明錚租用乙炔鋼瓶、
    氧氣鋼瓶等；再於同年2月間某日，持前開足以傷害人之生
    命與身體，具有一定危險性，得作為兇器使用之乙炔鋼瓶、
    氧氣鋼瓶等，前往由乙○○所經營、業已停工多時、位於澎
    湖縣馬公市西文里97之8號之「豐全保麗龍廠」，以上開器
    具切割該處之白鐵捲門，予以竊取，並竊取廠內之大型保麗
    龍鑄模5個、小型保麗龍鑄模20個、白鐵製漏斗1個、白鐵片
    1片、白鐵架4個、馬達20個等物品。得手後，以新臺幣（下
    同）1萬8千餘元之價格，將上述物品轉售予不知情之曾陳桂
    霞。
  (二)又於97年3月16日21時至同月17日8時之期間，駕駛車號WX-8
    501號自小貨車，前往澎湖縣馬公市○○路、中興路交岔路
    口旁之「海悅飯店」工地，乘該處夜間無人看管之際，先徒
    手竊取該飯店配變電箱內之配電銅排4只（總重13.5公斤）
    後，復持在該飯店尋獲之地下室機房備份鑰匙開啟機房之門
    鎖，進入機房內徒手竊取電纜線149.5公斤。得手後，以自
    小貨車載運前開竊得物品至馬公市東文里98之1號「石泉國
    小分校」廢棄教室旁焚燒，以剝除塑膠外皮，嗣經巡邏該處
    之員警發覺有異，上前查看，始循線查獲上情。
二、案經乙○○、甲○○訴由澎湖縣警察局馬公分局報請臺灣澎
    湖地方法院檢察署檢察官偵查起訴。
    理  由
壹、程序方面即本案證據之證據能力之認定：
    公訴人提出作為本案證據之卷內書面供述證據資料，因被告
    於本院審理中並未爭執該等證據之證據能力，復未於言詞辯
    論終結前聲明異議，本院審酌該等證據作成時之情況，均無
    不宜作為證據之情事，依刑事訴訟法第159條之5第2項之規
    定，得作為證據。
貳、實體方面：
一、上開事實，業據被告於本院審理中自白不諱，核與告訴人乙
    ○○、呂光蘭、證人吳明錚、曾陳桂霞、翁源福所述情節相
    符，並有現場照片、現場平面圖、贓物領據附卷可稽，是以
    被告之任意性自白顯與事實相符。本案事證明確，被告上開
    犯行堪以認定，應予依法論科。
二、核被告上述事實(一)所為，係犯刑法第321條第1項第3款之攜
    帶兇器竊盜罪；上述事實(二)所為，係犯刑法第320條第1項之
    普通竊盜罪。被告所犯上開2罪，時間不同，犯意各別，應
    予分論併罰。又被告前因毒品危害防制條例案件，經本院判
    處應執行有期徒刑1年2月確定，甫於95年12月29日假釋出監
    ，並於96年7月5日假釋期滿執行完畢，有臺灣高等法院被告
    全國前案紀錄表可稽，其於5年以內故意再犯本案有期徒刑
    以上之罪，為累犯，應均依刑法第47條第1項之規定，加重
    其刑。爰審酌被告係有計畫的租用工具，進行竊盜犯行，所
    竊取之財物價值，對告訴人造成之損害非小，及其犯罪後坦
    承犯行，並與告訴人達成民事和解等一切情狀，量處如主文
    所示之刑，並諭知應執行之刑。
據上論斷，應依刑事訴訟法第299條第1項前段，刑法第321條第1
項第3款、第320條第1項、第47條第1項、第51條第5款，判決如
主文。
本案經檢察官丁○○到庭執行職務。
中    華    民    國    97    年    6     月    16    日
                        刑事庭  法  官  李宛玲
以上正本證明與原本無異。
如不服本判決，應於判決送達之翌日起10日內提出上訴狀於本院
（須附繕本）。
中    華    民    國    97    年    6     月    16    日
                                書記官  莊茹茵
論罪法條：
刑法第321條第1項第3款
犯竊盜罪而有左列情形之一者，處6月以上、5年以下有期徒刑：
三、攜帶兇器而犯之者。
第320條第1項
意圖為自己或第三人不法之所有，而竊取他人之動產者，為竊盜
罪，處5年以下有期徒刑、拘役或5百元以下罰金。


司法院資訊處製作；財團法人民間司法改革基金會備份。
